臺灣板橋地方法院刑事判決　　　　　　　 94年度訴字第679號
公　訴　人　臺灣板橋地方法院檢察署檢察官
被　　　告　甲○○
上列被告因違反槍砲彈藥刀械管制條例案件，經檢察官提起公訴
（94年度偵緝字第400 號），被告於本院準備程序中就被訴事實
為有罪之陳述，經本院合議庭裁定由受命法官獨任進行簡式審判
程序，並判決如左：
    主  文
甲○○連續未經許可，寄藏槍砲之主要組成零件，處有期徒刑陸
月，併科罰金新臺幣伍萬元，有期徒刑如易科罰金以銀元佰元
折算壹日，罰金如易服勞役以新臺幣玖佰元即銀元佰元折算壹
日；緩刑伍年。
扣案之槍砲主要組成零件槍管、槍身、扳機、滑套、擊錘、彈匣
、撞針均沒收。
    事  實
一、甲○○明知供可發射金屬或子彈具有殺傷力之各式槍砲所使
    用之主要組成零件，係槍砲彈藥刀械管制條例所列管之物品
    ，非經主管機關或中央主管機關內政部許可，不得寄藏，竟
    仍基於寄藏槍砲主要組成零件之概括犯意，於民國92年7 、
    8 月間某日，先在臺北縣蘆洲市○○路259 巷14號5 樓之住
    處，接受真實姓名年籍不詳綽號「清仔」之人委託（起訴書
    誤為受「阿文」委託），代為保管槍枝零件4 個（其中除撞
    針1 個係屬公告之槍砲主要組成零件外，其餘均非屬槍砲主
    要組成零件），後於相隔不到1 個月之某日，又在上址，同
    受該「清仔」之人委託，代為保管因與零件分離而依現狀並
    無殺傷力之改造手槍1 支（槍枝管制編號0000000000號，其
    中槍管、槍身、扳機、滑套、擊錘、彈匣係屬公告之槍砲主
    要組成零件），並先後將之均藏放於上址住處內，而未經許
    可無故寄藏之。嗣於93年8 月6 日17時許，為警持本院所核
    發之搜索票在上址查獲，並自房間櫃子內起出上開改造手槍
    1 支、零件4 個及無殺傷力之子彈6 顆、安非他命30包（所
    涉違反毒品危害防制條例部分，業由臺灣板橋地方法院檢察
    署檢察官另案偵辦中）。
二、案經臺北市政府警察局中正第一分局移送臺灣板橋地方法院
    檢察署檢察官偵查起訴，嗣經本院裁定進行簡式審判程序。
    理  由
壹、程序方面：
    按本件被告甲○○所犯係死刑、無期徒刑、最輕本刑為三年
    以上有期徒刑以外之罪，被告於準備程序中就前揭被訴事實
    為有罪之陳述，經本院告知簡式審判程序之旨，並聽取公訴
    人與被告之意見後，爰依刑事訴訟法第273 條之1 第1 項規
    定，以裁定由受命法官獨任進行簡式審判程序審理，合先敘
    明。
貳、實體方面：
一、上揭事實，業經被告甲○○於本院準備程序及審理時坦承：
    扣案之槍砲主要組成零件均係「阿文」的表哥，伊不知道名
    字，伊都叫他「清仔」，年約45歲，寄放在伊這裡的，是在
    92年7 、8 月間，寄放在伊蘆洲的家，「清仔」拿給伊時，
    槍枝跟零件就是分開的，伊都沒有組裝過，「清仔」是分2
    次拿給伊，前後差不到1 個月，都是在7 、8 月，是先拿零
    件來，後來才把槍枝拿來等語不諱，復有臺北市政府警察局
    中正第一分局搜索扣押筆錄、查獲物品照片在卷可稽，另有
    上揭被告受託寄藏之改造手槍1 支、零件4 個扣案可資佐證
    ，而該扣案之改造手槍1 支、零件4個 經送內政部警政署刑
    事警察局鑑驗結果，認該改造手槍1 支（槍枝管制編號0000
    000000號），係由西德PERFECTA廠製口徑8mm 金屬模型槍換
    裝土造金屬槍管改造而成之改造金屬模型槍，送鑑時撞針、
    撞針保險及抓子鉤與槍枝分離，依現狀，無法供擊發子彈使
    用，不具殺傷力，惟經將零件與槍枝組裝後，該槍枝機械性
    能良好，可供擊發適用之子彈使用，有殺傷力；送鑑槍枝零
    件4 個，係可供送鑑槍枝使用之撞針、撞針保險及抓子鉤等
    物，有該局93年8 月27日刑鑑字第0930166026號槍彈鑑定書
    1 份在卷足憑，而該改造手槍之「槍管、槍身、扳機、滑套
    、擊錘、彈匣」等零件及送鑑槍枝零件4 個中之「撞針」，
    經認定均係屬內政部86年11月24日台（86）內警字第867068
    3 號公告之槍砲主要組成零件等情，亦有內政部94年4 月22
    日內授警字第0940100488號函附於本院卷可參，足徵被告之
    自白核與事實相符。綜上，本件事證已臻明確，被告未經許
    可，寄藏槍砲主要組成零件槍管、槍身、扳機、滑套、擊錘
    、彈匣、撞針之事實堪以認定，應依法論科。
二、按「寄藏」之犯罪型態係一種繼續犯，為行為之繼續，而非
    狀態之繼續，於「寄藏」行為終止時，始為犯罪行為之終止
    ，是本件被告之寄藏行為應係於93年8 月6日 為警查獲時而
    終止。次按被告行為終止後，槍砲彈藥刀械管制條例固於94
    年1 月26日經修正公布部分條文，並於同年月28日生效，惟
    該條例第13條第4 項之規定並未經修正，自無比較新舊法適
    用之問題。故核被告所為，係犯槍砲彈藥刀械管制條例第13
    條第4 項之未經許可，寄藏槍砲主要組成零件罪。又寄藏與
    持有，均係將物置於自己實力支配之下，僅寄藏必先有他人
    之持有行為，而後始為之受寄代藏而已，故寄藏之受人委託
    代為保管，受託保管之人於事理本質上當然持有該標的物，
    故保管本身即為寄藏概念之核心，其因保管本身所為之持有
    ，即為寄藏之當然結果，法律上自宜僅就「寄藏」行為為包
    括之評價，不應另就「持有」予以論罪（參照最高法院74年
    度台上字第3400號判例、89年度台上字第6165號判決）。是
    被告受真實姓名年籍不詳綽號「清仔」之人委託，代為保管
    上開槍砲主要組成零件，因其寄藏保管本身所為之持有，既
    係寄藏之當然結果，而與單純持有槍砲主要組成零件之行為
    不同，依上說明，自應僅就寄藏行為為包括之評價，而不另
    就其「持有」槍砲主要組成零件之行為予以論處。又被告第
    2 次受託時，係同時以一行為寄藏數個槍砲主要組成零件，
    因僅侵害一法益而屬單純一罪，自應僅以寄藏槍砲主要組成
    零件1 罪論。被告先後2 次受託寄藏槍砲主要組成零件犯行
    ，時間緊接，所犯犯罪構成要件相同，顯係基於概括犯意反
    覆為之，為連續犯，應依刑法第56條規定以1 罪論。公訴意
    旨誤被告係1 次受託寄藏上揭槍砲主要組成零件，而漏論以
    連續犯，容有未洽，併此敘明。爰審酌被告年輕識淺，受友
    人表哥託付即率爾代為藏放違禁物，犯罪之動機、目的、手
    段，以及邇來臺灣地區槍枝氾濫，不法之徒每以擁槍自重，
    危害社會治安至深且鉅，並兼衡被告無故受託寄藏之槍砲主
    要組成零件數量及其犯後已坦承犯行，深知悔悟，態度堪稱
    良好等一切情狀，量處如主文所示之刑，並就有期徒刑部分
    諭知易科罰金之折算標準；罰金部分諭知易服勞役之折算標
    準，以資懲儆。又被告前於82年間，曾因妨害自由案件，經
    本院以83年度訴字第705 號判決判處有期徒刑3 月，緩刑4
    年確定，緩刑期滿未經撤銷等情，有臺灣高等法院被告前案
    紀錄表在卷可佐，依刑法第76條規定，被告上開刑之宣告即
    失其效力，與未曾受有期徒刑以上刑之宣告者相同，其因一
    時失慮致罹刑典，事後亦已坦承犯行，深具悔意，經此偵審
    教訓，自當知所警惕，信無再犯之虞，本院因認前開宣告之
    刑以暫不執行為適當，爰併宣告緩刑5 年，以觀後效，用啟
    自新。
三、扣案之槍砲主要組成零件槍管、槍身、扳機、滑套、擊錘、
    彈匣、撞針，係屬違禁物，不問屬於犯人與否，均應依刑法
    第38條第1 項第1 款規定宣告沒收。另扣案之其餘零件（包
    括撞針保險、抓子鉤等物），均非屬公告之槍砲主要組成零
    件，以及扣案子彈6 顆均無殺傷力乙節，業經鑑驗明確，有
    上開槍彈鑑定書及內政部上揭函文在卷可稽，既非槍砲彈藥
    刀械管制條例所列管之槍砲、彈藥或其主要組成零件，自非
    屬違禁物，且亦查無證據證明係供犯罪所用或犯罪所得之物
    ，依法均無從宣告沒收。至扣案安非他命30包，與本件犯罪
    無涉，且係被告涉犯違反毒品危害防制條例案件所憑之證物
    ，不宜於本案一併宣告沒收，以上均附此敘明。
據上論斷，應依刑事訴訟法第273 條之1 第1 項、第299 條第1
項前段，槍砲彈藥刀械管制條例第13條第4 項，刑法第11條前段
、第56條、第41條第1 項前段、第42條第2 項、第74條第1 款、
第38條第1 項第1 款，罰金罰鍰提高標準條例第2 條，現行法規
所定貨幣單位折算新臺幣條例第2 條，判決如主文。
本案經檢察官程秀蘭到庭執行職務。
中　　華　　民　　國　　94　　年　　6 　　月　　9 　　日
                        刑事第十庭  法　官  黃若美
上列正本證明與原本無異。
如不服本判決，應於判決送達後10日內向本院提出上訴狀 (應附
繕本)， 上訴於臺灣高等法院。
                                    書記官　曹秋冬
中　　華　　民　　國　　94　　年　　6 　　月　　9 　　日
附錄本案論罪科刑法條全文：
槍砲彈藥刀械管制條例第13條
未經許可，製造、販賣或運輸槍砲、彈藥之主要組成零件者，處
3年以上10年以下有期徒刑，併科新台幣700萬元以下罰金。
未經許可，轉讓、出租或出借前項零件者，處1 年以上7 年以下
有期徒刑，併科新台幣500萬元以下罰金。
意圖供自己或他人犯罪之用，而犯前二項之罪者，處5 年以上有
期徒刑，併科新台幣1千萬元以下罰金。
未經許可，持有、寄藏或意圖販賣而陳列第1 項所列零件者，處
6 月以上5 年以下有期徒刑，併科新台幣300 萬元以下罰金。
第1 項至第3 項之未遂犯罰之。
